臺灣臺中地方法院行政訴訟判決
110年度交字第413號
原      告  高忠人
被      告  交通部公路總局臺中區監理所

代  表  人  魏武盛
上列當事人間交通裁決事件，原告不服被告民國110年9月16日彰
監四字第64-I3A167806號裁決書，提起行政訴訟，本院判決如下
：
    主  文
原告之訴駁回。
訴訟費用新臺幣參佰元由原告負擔。
    事實及理由
一、程序事項：按行政訴訟法第237條之7規定，交通裁決事件之
    裁判，得不經言詞辯論為之。本件屬交通裁決事件，依兩造
    所述各節及卷內資料其事證已臻明確，本院認無經言詞辯論
    之必要，爰不經言詞辯論而為判決。
二、事實概要：原告將其所有車牌號碼000-0000號自用小客車（
    下稱系爭車輛），於民國110年8月17日13時13分許，停放於
    彰化縣○○市○○路00號（下稱本件違規地點）前，因「在設有
    禁止停車標誌之處所停車」之違規行為，經彰化縣警察局交
    通隊（下稱舉發機關）員警認定該車違反道路交通管理處罰
    條例第56條第1項第4款之規定，逕行對車主即原告掣開第I3
    A167806號舉發違反道路交通管理事件通知單。續於110年9
    月16日以彰監四字第64-I3A167806號裁決書（下稱原處分）
    ，依道路交通管理處罰條例第56條第1項第4款、違反道路交
    通管理事件統一裁罰基準及處理細則第41、43、44條及違反
    道路交通管理事件統一裁罰基準表之規定，裁處原告罰鍰新
    臺幣（下同）900元。原告不服，提起本件行政訴訟。
三、原告主張略以：
　　本件違規地點同時劃設黃實線並設有身心障礙者專用停車位
    之告示牌，因系爭車輛具身心障礙者專用停車位識別證，原
    告當下方認知停放系爭車輛於身心障礙者專用停車位之告示
    牌前應屬合理，該處既設有前開2種相互矛盾之交通標誌，
    應有誤導民眾違規之虞等語，並聲明：原處分撤銷，訴訟費
    用由被告負擔。
四、被告答辯則以：
    依道路交通管理處罰條例第4條第3項規定，道路交通標誌、
    標線、號誌之指示、警告、禁制規定、樣式、標示方式、設
    置基準及設置地點等事項，乃授權行政機關制定相關規則，
    以執行道路交通管理、維護交通秩序、確保交通安全等工作
    。是道路交通主管機關得於法令授權範圍內，基於權責對各
    項行政措施包括道路設計、交通標誌、標線、號誌之設置與
    更動等事項，依據道路之地形情況、車行流量等因素為具體
    裁量、規劃，俾達到道路使用效能、維持交通秩序及保障道
    路使用人往來便利與安全之行政目的。而道路交通標誌、標
    線、號誌一經主管機關規劃設置後，依法變更前，人民即有
    遵守之義務，倘原告對交通標誌、標線、號誌之規劃等行政
    措施有意見，自應循正當管道項行政機關陳情等語，並聲明
    ：原告之訴駁回，訴訟費用由原告負擔。
五、本院之判斷：
  ㈠按設有禁止臨時停車處所、禁止停車標誌、標線之處所不得
    停車，道路交通安全規則第112條第1項第1、4款分別規定明
    確。次按本標線禁止時間為每日7時至20時，如有延長或縮
    短之必要時，應以標誌及附牌標示之，道路交通標誌標線號
    誌設置規則第168條第4項明文規定。再按汽車（含機車）駕
    駛人停車時，在設有禁止停車標誌、標線之處所停車者，處
    600元以上1,200元以下罰鍰，道路交通管理處罰條例第56條
    第1項第4款定有明文。又小型車駕駛人，在設有禁止停車標
    誌、標線之處所停車者，按期限內繳納或到案聽候裁決之基
    準，裁處原告罰鍰900元，違反道路交通管理事件統一裁罰
    基準表亦有明文。
  ㈡經查，原告於民國110年8月17日13時13分許，將系爭車輛停
    放於本件違規地點，因「在設有禁止停車標誌之處所停車」
    之違反道路交通管理處罰條例第56條第1項第4款之違規行為
    ，為舉發機關員警以拍照方式採證並依舉發機關第I3A16780
    6號違反道路交通管理事件通知單逕行舉發，被告續於110年
    9月16日以原處分，裁處原告罰鍰900元等情，此有舉發機關
    第I3A167806號違反道路交通管理事件通知單、彰化縣警察
    局110年9月9日彰警交字第1100064252號函及所附查詢意見
    表、採證照片4張、原處分、送達證書等資料附卷可稽（見
    本院卷第75至91頁），堪信為真實。
  ㈢原告雖主張本件違規地點同時劃設黃實線並設有身心障礙者
    專用停車位之告示牌2種相互矛盾之交通標誌，應有誤導民
    眾違規之虞云云，惟查：
　　⒈觀諸彰化縣警察局110年9月9日彰警交字第1100064252號函
      及所附採證照片4張（見本院卷第83、87頁），照片拍攝
      時間17/08/2021 13：13至13：15之3張照片，均顯示系爭
      車輛停放於清楚劃設禁止停車黃色實線之違規地點處；又
      依照片拍攝時間17/08/2021 13：16之照片顯示，雖可得
      知本件違規地點處有未刨除乾淨之停車格白色實線，但該
      白色實線已明顯斑駁、非屬清晰，是認相較前揭清楚劃設
      之禁止停車黃色實線，如汽車駕駛人稍加辨別，應不難知
      悉該處已新劃有黃色實線而禁止停車，是上述標線劃設情
      形雖未臻理想，但未達混淆難辨程度。又雖依卷附原告提
      出之違規地點照片2張（見本院卷第21頁），可知該處所
      設之身心障礙者專用停車位之告示牌未移除，然原告如只
      因見身心障礙者專用停車位之告示牌，即遽認本件違規地
      點可停車，並未注意該處之停車格白線已斑駁，且已清楚
      劃有禁止停車黃色實線，又原告依當時天氣晴朗光線明亮
      等情形非不能注意，卻疏於注意，仍將系爭車輛停放於該
      禁止停車之路段，足認原告就其違規行為仍存有過失，其
      所辯尚不足採。
　　⒉由於道路工務機關塗銷上述停車格、移除身心障礙者專用
      停車位之告示牌未能切實完全，致一般用路人可能因一時
      疏忽而誤停遭罰，此種種確不盡妥當，理應檢討工程執行
      態度以免糾紛，然基於三權分立原理，司法機關並非行政
      機關之上級指導機關，行政體系亦有其自身之權限，故司
      法機關僅對於行政機關行為之「違法性」審查，而不對行
      政作為之「妥當性」審查；亦即，行政作為如未達「違法
      」程度，司法機關原則應該尊重。本件塗銷停車格、移除
      身心障礙者專用停車位之告示牌之行政機關作法上固未臻
      理想，但只是有所不當、未達混淆難辨之違法程度，有如
      上述。既原告有於上開時、地停車之違規行為，且原告對
      其違規行為確有過失，被告依道路交通管理處罰條例第56
      條第1項第4款、違反道路交通管理事件統一裁罰基準表等
      規定，以原處分裁處原告罰鍰900元，核無違誤，是原告
      訴請撤銷原處分為無理由，應予駁回。
六、本件事證已臻明確，兩造其餘主張及陳述，經核於判決結果
    不生影響，爰不逐一論列，附此敘明。
七、本件第一審裁判費為300 元，應由原告負擔，爰確定第一審
    訴訟費用額如主文第2 項所示。
據上論結，本件原告之訴為無理由，依行政訴訟法第237 條之7
、第98條第1 項前段、第237 條之8 第1 項，判決如主文。
中　　華　　民　　國　　111 　年　　4 　　月　　28　　日
　　　　　　　　　行政訴訟庭　法　官　楊萬益
以上正本證明與原本無異。
如不服本判決，應於判決送達後20日內，向本院提出上訴狀並表
明上訴理由（原判決所違背之法令及其具體內容或依訴訟資料可
認為原判決有違背法令之具體事實），其未表明上訴理由者，應
於提出上訴後20日內向本院補提理由書（上訴狀及上訴理由書均
須按他造人數附繕本，如未按期補提上理由書，則逕予駁回上訴
），並應繳納上訴裁判費新臺幣750元。
中　　華　　民　　國　　111 　年　　4 　　月　　28　　日
　　　　　　　　　　　　　　　書記官　林柏名